【裁判字號】    99,基簡,346
【裁判日期】    990609
【裁判案由】    給付會款
【裁判全文】
臺灣基隆地方法院基隆簡易庭民事判決
原      告  Ｈ○○
            戌○○
            甲  ○
            未○○
            亥○○
            Ｄ○○
            Ｅ○○
            宇○○
            子○○
            丑○○
            卯○○
            寅○○
            Ｐ○○
            黃○○
            戊○○○
            庚○○
            Ｎ○○
            Ｑ○○
            乙○○
            辛  ○
            Ｍ○○
            Ｌ○○
            Ｊ○○
            癸○○
            Ｉ○○
            丙○○
            Ｂ○○
            Ｏ○○
            Ｋ○○
            Ｇ○○
上  一  人
法定代理人  Ｃ○○
            巳○○
原      告  酉○○
            玄○○
            地○○
            己○○
            Ｆ○○
            丁○○
            Ａ○○
            午○○
            申○○
兼  共  同
訴訟代理人  祁國祥
複  代理人  辰○○
被      告  壬○○
兼上一人之
訴訟代理人  天○○
上列當事人間請求給付會款事件，本院於中華民國99年5 月26日
言詞辯論終結，判決如下：
    主  文
被告壬○○應分別給付原告各如附表「請求金額」欄所示金額及
均自民國九十九年三月十六日起至清償日止，按週年利率百分之
五計算之利息。
原告其餘之訴駁回。
訴訟費用由被告壬○○負擔百分之九十五，餘由原告負擔。
本判決第一項得假執行；但被告壬○○各以如附表「請求金額」
欄所載金額為原告預供擔保後，得免為假執行。
    事實及理由
壹、程序方面：按訴狀送達後，原告不得將原訴變更或追加他訴
    ，但被告同意、擴張或減縮應受判決事項之聲明或不甚礙被
    告之防禦及訴訟之終結者，不在此限；又被告於訴之變更或
    追加無異議，而為本案之言詞辯論者，視為同意變更或追加
    ，民事訴訟法第255 條第1 項第1 款、第3 款、第7 款及第
    2 項分別定有明文。本件原告起訴後，追加原告Ｋ○○、Ｇ
    ○○、酉○○、玄○○、地○○、己○○、Ｆ○○、丁○○
    、Ａ○○、午○○、申○○、宙○○（宙○○部分另以裁定
    駁回其訴），復將請求被告應連帶給付新台幣（下同）81萬
    6,000 元之聲明，減縮並變更為被告應於76萬7,000 元之金
    額內，依各原告之會份所分配之金額為給付，被告對於上開
    變更及追加不抗辯，且為本案之言詞辯論，視為同意原告所
    為訴之變更及追加，另原告就利息起算日部分，自民國98年
    2 月5 日減縮為99年2 月5 日，此部分屬於減縮應受判決事
    項之聲明，揆諸前揭規定，應予准許。
貳、實體方面
一、原告主張：原告Ｈ○○、戌○○、甲○、未○○、亥○○、
    Ｄ○○、Ｅ○○、宇○○、子○○、丑○○、卯○○、寅○○、Ｐ○○、黃○○、戊○○○、祁國祥與被告壬○○參加
    以廖寶華為會首之合會，會員連同會首共61人，標金為2 萬
    元，自94年7 月5 日起標，每月5 日開標（下稱2 萬元合會
    ），又原告Ｈ○○、Ｋ○○、Ｇ○○、酉○○、玄○○、地
    ○○、庚○○、Ｎ○○、Ｑ○○、亥○○、乙○○、己○○
    、黃○○、辛○、未○○、Ｄ○○、Ｍ○○、Ｌ○○、Ｊ○○、卯○○、寅○○、子○○、癸○○、丑○○、Ｉ○○、
    甲○、丙○○、戌○○、Ｆ○○、丁○○、Ａ○○、午○○
    、Ｂ○○、申○○、Ｏ○○、祁國祥及被告壬○○參加以廖
    寶華為會首之合會，會員連同會首共73人，標金為1 萬元，
    自97年3 月5 日起標，每月5 日開標（下稱1 萬元合會），
    原告按月繳納會款，而被告壬○○參加2 萬元合會部分，於
    95年10月5 日以4,000 元得標，收受會款102 萬4,000 元，
    被告壬○○參加1 萬元合會部分，於97年10月5 日以3,100
    元得標，收受會款52萬1,600 元，嗣廖寶華於98年3 月31日
    死亡，被告壬○○應於每月5 日交付前開合會之死會會款合
    計3 萬元，然被告壬○○就2 萬元合會及1 萬元合會，分別
    自98年7 月及8 月起即未全額交付，被告壬○○雖於98年8
    月15日與前開合會之活會會員約定展期至99年2 月起繳交死
    會會款3 萬元，然被告壬○○仍未依約給付，屢經催討無效
    ，爰依民法第709 條之9 規定，請求被告壬○○給付全部會
    款，並按如附表所示原告之活會會份平均分配；又被告天○○為被告壬○○之母，被告壬○○於98年8 月15日與活會會
    員約定展期交付會款時，被告天○○聲明負責處理會款收付
    ，即應與被告壬○○負連帶給付責任等情。並聲明：被告應
    連帶給付原告郭余貞9 萬8,952 元、祁國祥6 萬6,714 元、
    甲○、未○○、Ｄ○○各3 萬2,238 元、Ｈ○○、亥○○、
    卯○○、寅○○、丑○○、子○○、黃○○各2 萬2,238 元
    、Ｅ○○、宇○○、Ｐ○○、戊○○○各1 萬2,238 元、丁○○、庚○○、辛○、Ｊ○○、Ｆ○○各2 萬元、詹寶玉、
    Ｇ○○、酉○○、玄○○、地○○、Ｎ○○、Ｑ○○、乙○○、己○○、Ｍ○○、Ｌ○○、癸○○、Ｉ○○、丙○○、
    Ａ○○、午○○、Ｂ○○、申○○、Ｏ○○各1 萬元，及均
    自99年2 月5 日起至清償日止，按週年利率百分之5 計算之
    利息。
二、被告則以：被告壬○○名義之會份實際上為被告天○○所有
    ，對於原告請求給付之金額不爭執，但被告天○○現無力清
    償等情，資為抗辯。
三、兩造不爭執之事項
    原告主張原告Ｈ○○、戌○○、甲○、未○○、亥○○、Ｄ
    ○○、Ｅ○○、宇○○、子○○、丑○○、卯○○、寅○○
    、Ｐ○○、黃○○、戊○○○、祁國祥與被告參加2 萬元合
    會，且原告Ｈ○○、Ｋ○○、Ｇ○○、酉○○、玄○○、地
    ○○、庚○○、Ｎ○○、Ｑ○○、亥○○、乙○○、己○○
    、黃○○、辛○、未○○、Ｄ○○、Ｍ○○、Ｌ○○、Ｊ○○、卯○○、寅○○、子○○、癸○○、丑○○、Ｉ○○、
    甲○、丙○○、戌○○、Ｆ○○、丁○○、Ａ○○、午○○
    、Ｂ○○、申○○、Ｏ○○、祁國祥及被告參加1 萬元合會
    ，而2 萬元合會及1 萬元合會中被告壬○○名義之會份，分
    別於95年10月5 日及97年10月5 日以4,000 元及3,100 元得
    標，嗣廖寶華於98年3 月31日死亡，被告應於每月5 日交付
    前開合會之死會會款合計3 萬元，被告就2 萬元合會及1 萬
    元合會，分別自98年7 月及8 月起即未全額交付，被告於98
    年8 月15日與前開合會之活會會員約定展期至99年2 月起繳
    交死會會款3 萬元，然被告仍未依約給付，而原告就前開合
    會所有活會之會份數如附表所示等情，未據被告表示爭執，
    復經原告提出會單、協議書附卷可稽，堪信屬實。
四、原告主張被告壬○○就其名義所有之會份，應給付死會會款
    ，且被告天○○應負連帶給付責任等情，被告則以前詞置辯
    ，經查：
（一）本件2 萬元合會會單中編號42號及1 萬元合會會單中編號
      40號之會員名稱均為「壬○○」，此有會單在卷可稽，又
      前開合會之活會會員因死會會員於廖寶華死亡後，未按月
      給付會款，於98年8 月15日與死會會員簽訂協議書，活會
      會員同意死會會員展期給付，復於協議書載明死會會員應
      給付會款之時間及金額，業經被告壬○○親自在協議書「
      展延申請人」欄簽名，且該協議書亦記載「提案人天○○
      女士…雖未參加『廖寶華2 萬元、1 萬元互助會』，然負
      責處理相關親屬之會款收付」等語，此有協議書在卷供參
      ，果若前開合會中被告壬○○名義之會份確屬被告天○○
      所有，亦即被告天○○係借用被告壬○○之名義參加合會
      ，自應由被告天○○負擔給付死會會款之義務，衡情，被
      告壬○○當無親自在該協議書上簽名，表示願依協議書所
      載內容，給付死會會款之理，且被告天○○亦無在協議書
      上註明其未參加上開合會之必要，足徵前開合會中被告壬○○名義之會份，應屬被告壬○○所有，被告辯稱該等會
      份係被告天○○借用被告壬○○之名義參加前揭合會等情
      ，即非可信。
（二）按稱合會者，謂由會首邀集2 人以上為會員，互約交付會
      款及標取合會金之契約，其僅由會首與會員為約定者，亦
      成立合會；前項合會金，係指會首及會員應交付之全部會
      款；又因會首破產、逃匿或有其他事由致合會不能繼續進
      行時，會首及已得標會員應給付之各期會款，應於每屆標
      會期日平均交付於未得標之會員，但另有約定者，依其約
      定；會首或已得標會員依上開規定應平均交付於未得標會
      員之會款遲延給付，其遲付之數額已達2 期之總額時，該
      未得標會員得請求其給付全部會款，民法第709 條之1 第
      1 項、第2 項及第709 條之9 第1 項、第3 項分別定有明
      文。本件2 萬元及1 萬元合會均因會首廖寶華死亡停標，
      未能繼續進行，而被告壬○○既屬已得標之死會會員，依
      前開民法第709 條之9 第1 項之規定，即應於每屆標會期
      日即每月5 日將應給付之該期會款，平均交付於未得標之
      會員，被告壬○○自98年5 月起，雖給付部分會款，然自
      98年7 月起即未全數給付，嗣被告壬○○固於98年8 月15
      日，與活會會員約定展期自99年2 月起，惟被告壬○○仍
      未依約給付，已如前述，足見被告壬○○自99年2 月迄今
      ，遲延給付之數額已逾2 期應付會款之總額，是原告依民
      法第709 條之9 第3 項規定，請求被告壬○○給付全部會
      款等情，即屬有據。又原告主張廖寶華死亡時，2 萬元合
      會尚餘15期未開標，且被告壬○○於廖寶華死亡後，已就
      2 萬元合會，交付死會會款4 萬3,000 等情，業經被告表
      示不爭執，是被告壬○○應給付會款30萬元【計算式：15
      期×2 萬元（各期會款）＝30萬元】，扣除被告壬○○於
      廖寶華死亡後給付之會款4 萬3,000 元後，被告壬○○尚
      應給付25萬7,000 元【計算式：30萬元－4 萬3,000 元＝
      25萬7,000 元】，而原告Ｈ○○、戌○○、甲○、未○○
      、亥○○、Ｄ○○、Ｅ○○、宇○○、子○○、丑○○、
      卯○○、寅○○、Ｐ○○、黃○○、戊○○○、祁國祥就
      2 萬元合會所有之活會會份共計為21會份，則每1 活會會
      份應平均分得1 萬2,238 元【計算式：25萬7,000 元÷21
      會份＝1 萬2,238 元，小數點以下4 捨5 入，下同】；另
      原告主張被告壬○○於廖寶華死亡後，就1 萬元合會部分
      ，已給付會款3 萬1,000 元等情，業經被告表示不爭執，
      復因原告Ｈ○○、Ｋ○○、Ｇ○○、酉○○、玄○○、地
      ○○、庚○○、Ｎ○○、Ｑ○○、亥○○、乙○○、己○○、黃○○、辛○、未○○、Ｄ○○、Ｍ○○、Ｌ○○、
      Ｊ○○、卯○○、寅○○、子○○、癸○○、丑○○、Ｉ
      ○○、甲○、丙○○、戌○○、Ｆ○○、丁○○、Ａ○○
      、午○○、Ｂ○○、申○○、Ｏ○○、祁國祥就1 萬元合
      會所有活會會份之總數計為51會份，被告壬○○應給付會
      款51萬元【計算式：51會份×1 萬元（各期會款）＝51萬
      元】，扣除被告壬○○於廖寶華死亡後，給付之會款3 萬
      1,000 元，被告壬○○應再給付會款47萬9,000 元【計算
      式：51萬元－3 萬1,000 元＝47萬9,000 元】，平均分配
      予前開原告所有之活會會份後，各活會會份可分得9,392
      元【計算式：47萬9,000 元÷51會份＝9,392 元】，故原
      告主張被告壬○○應給付原告各如附表「請求金額」欄所
      載數額之金錢等情，應屬有據，逾此部分之請求，為無理
      由。
（三）另原告主張被告壬○○於98年8 月15日與活會會員達成展
      期給付會款之協議時，被告天○○允諾負責處理會款收付
      等情，未據被告表示爭執，復有協議書在卷可佐，固堪信
      為真實。惟按數人負同一債務，明示對於債權人各負全部
      給付之責任者，為連帶債務；無前項之明示時，連帶債務
      之成立，以法律有規定者為限，民法第272 條定有明文。
      本件前揭合會中被告壬○○名義之會份係屬被告壬○○所
      有一節，已如前述，足見前述被告壬○○名義之會份非屬
      被告天○○所有，則被告天○○依據前開民法之規定，自
      無庸就被告壬○○所有之已得標會份部分，負擔給付會款
      之義務，而被告壬○○與活會會員達成前開協議時，被告
      天○○雖表明願負責會款之收付，然該等記載僅足認定被
      告天○○表示願協助活會會員及被告壬○○雙方處理會款
      收付之相關事宜，且該協議書未載明被告天○○就被告壬○○所負前開給付會款之義務，亦負連帶給付之責任，自
      難僅以上開協議書記載被告天○○負責處理會款收付等語
      ，逕認被告天○○確有就被告壬○○所負前開給付義務，
      負連帶給付義務之意；又原告未舉證證明被告天○○、壬○○曾就前開給付會款之義務，明示對於原告各負全部給
      付之責任，亦無法律規定非屬被告壬○○名義會份所有人
      之被告天○○應與被告壬○○負擔連帶給付責任，依據前
      揭民法第272 條規定，即難認原告主張被告天○○就被告
      壬○○所負前揭給付會款之義務，應負連帶給付責任等情
      為有據。
（四）按給付無確定期限者，債務人於債權人得請求給付時，經
      其催告而未為給付，自受催告時起，負遲延責任，其經債
      權人起訴而送達訴狀，或依督促程序送達支付命令，或為
      其他相類之行為者，與催告有同一之效力；另遲延之債務
      ，以支付金錢為標的者，債權人得請求依法定利率計算之
      遲延利息；又應付利息之債務，其利率未經約定，亦無法
      律可據者，週年利率為百分之5 ，民法第229 條第2 項、
      第233 條第1 項前段及第203 條分別定有明文。本件原告
      主張被告壬○○應給付自99年2 月5 日起至清償日止，按
      週年利率百分之5 計算之利息等情，並提出存證信函為證
      ，而原告提出之存證信函雖記載原告要求被告壬○○應於
      99年2 月5 日起遵期交付會款等情，然原告未證明該存證
      信函業經合法送達被告壬○○，且原告復未舉證證明其已
      催告被告壬○○於99年2 月5 日前履行前揭給付義務，自
      難認原告上開主張為有據；又原告依據合會之法律關係，
      請求被告壬○○給付會款，於99年3 月3 日向本院聲請核
      發支付命令，本院核發99年度司促字第2054號支付命令後
      ，該支付命令於99年3 月15日送達被告壬○○，此有本院
      送達證書在卷可稽，揆諸前揭規定，被告壬○○應自支付
      命令送達之翌日起，負遲延責任，故原告請求被告壬○○
      給付自99年2 月5 日起至支付命令送達被告壬○○之日期
      間之法定遲延利息，即無理由，不應准許。
（五）綜上，被告壬○○既為前開合會之已得標會員，即負有給
      付會款之義務，復因被告壬○○遲延給付會款之數額已逾
      2 期之總額，則原告依據民法第709 條之9 規定，請求被
      告壬○○依原告所有活會會份，平均給付全部會款等情，
      為有理由，應予准許；至於被告壬○○與活會會員於98年
      8 月15日達成前開展期給付協議時，被告天○○雖表明願
      負責處理會款收付事宜，然原告既未舉證證明被告天○○
      、壬○○明示就被告壬○○應負前開給付會款之義務，對
      於活會會員各負全部給付之責任，自難僅以被告天○○表
      示願負責處理會款收付事宜一節，逕認被告天○○應與被
      告壬○○負擔連帶給付之責任，故原告主張被告天○○就
      被告壬○○所負前開給付責任，應負連帶責任等情，非屬
      有據。從而，原告依據合會之法律關係，請求被告壬○○
      給付原告各如附表「請求金額」欄所示金錢及均自支付命
      令送達被告壬○○之翌日即99年3 月16日起至清償日止，
      按週年利率百分之5 計算之利息，為有理由，應予准許；
      逾此部分之請求為無理由，應予駁回。
五、本件係本於合會有所請求而涉訟者，依民事訴訟法第427 條
    第2 項第7 款規定，適用簡易程序，就被告壬○○敗訴部分
    ，依同法第389 條第1 項第3 款規定，應依職權宣告假執行
    ，並依同法第392 條第2 項規定，依職權宣告被告壬○○預
    供擔保後，得免為假執行。
六、訴訟費用負擔之依據：第79條、第85條第1 項。
中    華    民    國    99    年    6     月    9     日
                  基隆簡易庭法  官  邰婉玲
以上正本係照原本作成
如對本判決上訴，  於判決送達後20日內，向本院提出上訴狀。
中    華    民    國    99    年    6     月    9     日
                            書記官  王毓嫻
附表
┌──┬────┬─────┬─────┬────────────────┐
│編號│  姓名  │2 萬元合會│1 萬元合會│           請求金額             │
│    │        │之活會會份│之活會會份│                                │
├──┼────┼─────┼─────┼────────────────┤
│ 1  │Ｈ○○  │1         │1         │2 萬1,630 元【計算式：1 萬2,238 │
│    │        │          │          │元×1 （2 萬元合會）＋9,392 元×│
│    │        │          │          │1 （1 萬元合會）＝2 萬1,630 元】│
├──┼────┼─────┼─────┼────────────────┤
│ 2  │戌○○  │4         │5         │9 萬5,912 元【計算式：1 萬2,238 │
│    │        │          │          │元×4 （2 萬元合會）＋9,392 元×│
│    │        │          │          │5 （1 萬元合會）＝9 萬5,912元】 │
├──┼────┼─────┼─────┼────────────────┤
│ 3  │甲○    │1         │2         │3 萬1,022 元【計算式：1 萬2,238 │
│    │        │          │          │元×1 （2 萬元合會）＋9,392 元×│
│    │        │          │          │2 （1 萬元合會）＝3 萬1,022元】 │
├──┼────┼─────┼─────┼────────────────┤
│ 4  │未○○  │1         │2         │3 萬1,022 元【計算式：1 萬2,238 │
│    │        │          │          │元×1 （2 萬元合會）＋9,392 元×│
│    │        │          │          │2 （1 萬元合會）＝3 萬1,022元】 │
├──┼────┼─────┼─────┼────────────────┤
│ 5  │亥○○  │1         │1         │2 萬1,630 元【計算式：1 萬2,238 │
│    │        │          │          │元×1 （2 萬元合會）＋9,392 元×│
│    │        │          │          │1 （1 萬元合會）＝2 萬1,630 元】│
├──┼────┼─────┼─────┼────────────────┤
│ 6  │Ｄ○○  │1         │2         │3 萬1,022 元【計算式：1 萬2,238 │
│    │        │          │          │元×1 （2 萬元合會）＋9,392 元×│
│    │        │          │          │2 （1 萬元合會）＝3 萬1,022元】 │
├──┼────┼─────┼─────┼────────────────┤
│ 7  │Ｅ○○  │1         │0         │1 萬2,238 元【計算式：1 萬2,238 │
│    │        │          │          │元×1 （2 萬元合會）＝1 萬2,238 │
│    │        │          │          │元】                            │
├──┼────┼─────┼─────┼────────────────┤
│ 8  │宇○○  │1         │0         │1 萬2,238 元【計算式：1 萬2,238 │
│    │        │          │          │元×1 （2 萬元合會）＝1 萬2,238 │
│    │        │          │          │元】                            │
├──┼────┼─────┼─────┼────────────────┤
│ 9  │子○○  │1         │1         │2 萬1,630 元【計算式：1 萬2,238 │
│    │        │          │          │元×1 （2 萬元合會）＋9,392 元×│
│    │        │          │          │1 （1 萬元合會）＝2 萬1,630 元】│
├──┼────┼─────┼─────┼────────────────┤
│ 10 │丑○○  │1         │1         │2 萬1,630 元【計算式：1 萬2,238 │
│    │        │          │          │元×1 （2 萬元合會）＋9,392 元×│
│    │        │          │          │1 （1 萬元合會）＝2 萬1,630 元】│
├──┼────┼─────┼─────┼────────────────┤
│ 11 │卯○○  │1         │1         │2 萬1,630 元【計算式：1 萬2,238 │
│    │        │          │          │元×1 （2 萬元合會）＋9,392 元×│
│    │        │          │          │1 （1 萬元合會）＝2 萬1,630 元】│
├──┼────┼─────┼─────┼────────────────┤
│ 12 │寅○○  │1         │1         │2 萬1,630 元【計算式：1 萬2,238 │
│    │        │          │          │元×1 （2 萬元合會）＋9,392 元×│
│    │        │          │          │1 （1 萬元合會）＝2 萬1,630 元】│
├──┼────┼─────┼─────┼────────────────┤
│ 13 │Ｐ○○  │1         │0         │1 萬2,238 元【計算式：1 萬2,238 │
│    │        │          │          │元×1 （2 萬元合會）＝1 萬2,238 │
│    │        │          │          │元】                            │
├──┼────┼─────┼─────┼────────────────┤
│ 14 │黃○○  │1         │1         │2 萬1,630 元【計算式：1 萬2,238 │
│    │        │          │          │元×1 （2 萬元合會）＋9,392 元×│
│    │        │          │          │1 （1 萬元合會）＝2 萬1,630 元】│
├──┼────┼─────┼─────┼────────────────┤
│ 15 │戊○○○│1         │0         │1 萬2,238 元【計算式：1 萬2,238 │
│    │        │          │          │元×1 （2 萬元合會）＝1 萬2,238 │
│    │        │          │          │元】                            │
├──┼────┼─────┼─────┼────────────────┤
│ 16 │庚○○  │0         │2         │1 萬8,784 元【計算式：9,392 元×│
│    │        │          │          │2 （1 萬元合會）＝1 萬8,784 元】│
├──┼────┼─────┼─────┼────────────────┤
│ 17 │Ｎ○○  │0         │1         │9,392 元【計算式：9,392 元×1 （│
│    │        │          │          │1 萬元合會）＝9,392 元】        │
├──┼────┼─────┼─────┼────────────────┤
│ 18 │Ｑ○○  │0         │1         │9,392 元【計算式：9,392 元×1 （│
│    │        │          │          │1 萬元合會）＝9,392 元】        │
├──┼────┼─────┼─────┼────────────────┤
│ 19 │乙○○  │0         │1         │9,392 元【計算式：9,392 元×1 （│
│    │        │          │          │1 萬元合會）＝9,392 元】        │
├──┼────┼─────┼─────┼────────────────┤
│ 20 │辛○    │0         │2         │1 萬8,784 元【計算式：9,392 元×│
│    │        │          │          │2 （1 萬元合會）＝1 萬8,784 元】│
├──┼────┼─────┼─────┼────────────────┤
│ 21 │Ｍ○○  │0         │1         │9,392 元【計算式：9,392 元×1 （│
│    │        │          │          │1 萬元合會）＝9,392 元】        │
├──┼────┼─────┼─────┼────────────────┤
│ 22 │Ｌ○○  │0         │1         │9,392 元【計算式：9,392 元×1 （│
│    │        │          │          │1 萬元合會）＝9,392 元】        │
├──┼────┼─────┼─────┼────────────────┤
│ 23 │Ｊ○○  │0         │2         │1 萬8,784 元【計算式：9,392 元×│
│    │        │          │          │2 （1 萬元合會）＝1 萬8,784 元】│
├──┼────┼─────┼─────┼────────────────┤
│ 24 │癸○○  │0         │1         │9,392 元【計算式：9,392 元×1 （│
│    │        │          │          │1 萬元合會）＝9,392 元】        │
├──┼────┼─────┼─────┼────────────────┤
│ 25 │Ｉ○○  │0         │1         │9,392 元【計算式：9,392 元×1 （│
│    │        │          │          │1 萬元合會）＝9,392 元】        │
├──┼────┼─────┼─────┼────────────────┤
│ 26 │丙○○  │0         │1         │9,392 元【計算式：9,392 元×1 （│
│    │        │          │          │1 萬元合會）＝9,392 元】        │
├──┼────┼─────┼─────┼────────────────┤
│ 27 │Ｂ○○  │0         │1         │9,392 元【計算式：9,392 元×1 （│
│    │        │          │          │1 萬元合會）＝9,392 元】        │
├──┼────┼─────┼─────┼────────────────┤
│ 28 │Ｏ○○  │0         │1         │9,392 元【計算式：9,392 元×1 （│
│    │        │          │          │1 萬元合會）＝9,392 元】        │
├──┼────┼─────┼─────┼────────────────┤
│ 29 │Ｋ○○  │0         │1         │9,392 元【計算式：9,392 元×1 （│
│    │        │          │          │1 萬元合會）＝9,392 元】        │
├──┼────┼─────┼─────┼────────────────┤
│ 30 │Ｇ○○  │0         │1         │9,392 元【計算式：9,392 元×1 （│
│    │        │          │          │1 萬元合會）＝9,392 元】        │
├──┼────┼─────┼─────┼────────────────┤
│ 31 │酉○○  │0         │1         │9,392 元【計算式：9,392 元×1 （│
│    │        │          │          │1 萬元合會）＝9,392 元】        │
├──┼────┼─────┼─────┼────────────────┤
│ 32 │玄○○  │0         │1         │9,392 元【計算式：9,392 元×1 （│
│    │        │          │          │1 萬元合會）＝9,392 元】        │
├──┼────┼─────┼─────┼────────────────┤
│ 33 │地○○  │0         │1         │9,392 元【計算式：9,392 元×1 （│
│    │        │          │          │1 萬元合會）＝9,392 元】        │
├──┼────┼─────┼─────┼────────────────┤
│ 34 │己○○  │0         │1         │9,392 元【計算式：9,392 元×1 （│
│    │        │          │          │1 萬元合會）＝9,392 元】        │
├──┼────┼─────┼─────┼────────────────┤
│ 35 │Ｆ○○  │0         │2         │1 萬8,784 元【計算式：9,392 元×│
│    │        │          │          │2 （1 萬元合會）＝1 萬8,784 元】│
├──┼────┼─────┼─────┼────────────────┤
│ 36 │丁○○  │0         │3         │2 萬8,176 元【計算式：9,392 元×│
│    │        │          │          │3 （1 萬元合會）＝2 萬8,176 元】│
├──┼────┼─────┼─────┼────────────────┤
│ 37 │Ａ○○  │0         │1         │9,392 元【計算式：9,392 元×1 （│
│    │        │          │          │1 萬元合會）＝9,392 元】        │
├──┼────┼─────┼─────┼────────────────┤
│ 38 │午○○  │0         │1         │9,392 元【計算式：9,392 元×1 （│
│    │        │          │          │1 萬元合會）＝9,392 元】        │
├──┼────┼─────┼─────┼────────────────┤
│ 39 │申○○  │0         │1         │9,392 元【計算式：9,392 元×1 （│
│    │        │          │          │1 萬元合會）＝9,392 元】        │
├──┼────┼─────┼─────┼────────────────┤
│ 40 │祁國祥  │3         │3         │6 萬4,890 元【計算式：1 萬2,238 │
│    │        │          │          │元×3 （2 萬元合會）＋9,392 元×│
│    │        │          │          │3 （1 萬元合會）＝6 萬4,890 元】│
└──┴────┴─────┴─────┴────────────────┘

司法院資訊處製作；財團法人民間司法改革基金會備份。
